【裁判字號】    97,交易,58
【裁判日期】    970407
【裁判案由】    過失傷害
【裁判全文】
臺灣臺北地方法院刑事判決              97年度交易字第58號
公  訴  人  臺灣臺北地方法院檢察署檢察官
被      告  乙○○
上列被告因過失傷害案件，經檢察官提起公訴（96年度偵字第
23805號），本院判決如下：
    主  文
乙○○因過失傷害人，處有期徒刑月，如易科罰金，以新臺幣
壹仟折算壹日。
    事  實
一、乙○○於民國九十六年七月二十七日晚上九時十分許，駕駛
    車牌號碼一三八八－ＥＲ號之自用小客車，沿臺北市○○街
    由北往南方向行駛，行經臺北市○○街與松江路一三二巷之
    交岔路口時，應注意汽車迴車前，應暫停並顯示左轉燈光或
    手勢，看清無來往車輛，並注意行人通過，始得迴轉，而依
    當時情況，又無不能注意之情形，竟疏未注意及此，即貿然
    快速大弧度迴轉，適有行人甲○○沿臺北市○○街之人行道
    由北往南方向步行走至，致其所駕駛之上開自用小客車車頭
    侵入甲○○所行走之人行道內，左前車頭撞擊甲○○左後方
    ，使甲○○因此受有右側恥骨骨折及骨盆腔骨折之傷害。事
    發後，乙○○於其犯罪未被發覺前，在上開肇事現場向據報
    前往處理本件交通事故之臺北市政府警察局交通警察大隊中
    山分隊警員楊易青自首而接受裁判。
二、案經甲○○訴由臺北市政府警察局中山分局報請臺灣臺北地
    方法院檢察署檢察官偵查起訴。
    理  由
一、訊據被告乙○○固坦承有於上開時、地駕駛上開自用小客車
    在上開交岔路口迴轉之事實，然矢口否認涉有上開過失傷害
    犯行，辯稱：其所駕駛之上開自用小客車並未侵入人行道，
    且證人甲○○該時亦非行走在人行道上云云。經查：上開犯
    罪事實，業據證人甲○○於警詢時及偵查中證稱：渠於上開
    時間係沿臺北市○○街人行道步行至臺北市○○街與松江路
    一三二巷之交岔路口時，遭被告所駕駛，在該交岔路口快速
    迴轉並侵入人行道之上開自用小客車左前車頭，自渠左後方
    撞擊倒地受傷，且被告在肇事後並有往後移動車輛等語綦詳
    （偵查卷第五頁、第二二頁、第三七頁），而被告所駕駛之
    上開自用小客車確係左前車頭處撞擊證人甲○○一節，亦經
    被告於警詢時坦認屬實（偵查卷第八頁），酌以本件交通事
    故發生時，被告之迴車方向、證人甲○○步行方向，以及被
    告所駕駛之上開自用小客車在肇事後，員警據報後前往上開
    肇事現場處理時，僅右前車頭處呈現侵入證人甲○○所步行
    之人行道之狀態，有道路交通事故現場圖一份在卷可稽（偵
    查卷第一九頁）等情觀之，若被告辯稱其在肇事後並未往後
    移動車輛，車輛肇事後位置即如上開附卷之道路交通事故現
    場圖所示云云為真，則被告所駕駛之上開自用小客車左前車
    頭要無自後撞擊行走在人行道上證人甲○○左後側之可能。
    況以被告所駕車輛之肇事後位置觀之，衡常亦與駕駛人因迴
    轉弧度過大或速度過快，無法在上開交岔路口車道範圍內完
    成迴轉，致侵入對向人行道之狀態相符。據此，足徵被告辯
    稱其所駕駛之上開自用小客車在肇事當時，並未侵入人行道
    ，肇事後亦未往後移動車輛云云，均係事後卸責之詞，不足
    採信。此外，並有肇事現場照片暨車損照片八張、道路交通
    事故調查報告表（一）、（二）各一份在卷可稽（偵查卷第
    二三頁、第二四頁、第二七頁至第三０頁）。是以，堪認本
    件交通事故之發生，係因被告在上開交岔路口迴車前疏未注
    意有證人甲○○步行在對向人行道上，即貿然快速大弧度迴
    轉，致所駕駛之上開自用小客車車頭侵入對向人行道，左前
    車頭處自後撞及證人甲○○左後側無誤。再證人甲○○確因
    本件交通事故，受有右側恥骨骨折及骨盆腔骨折之傷害，此
    亦有臺灣大學醫學院附設醫院診斷證明書三份附卷可按。
二、按汽車迴車前，應暫停並顯示左轉燈光或手勢，看清無來往
    車輛，並注意行人通過，始得迴轉，道路交通安全規則第一
    百零六條第五款定有明文。經查：被告為汽車駕駛人，於上
    揭時、地駕駛上開自用小客車行經上開交岔路口迴車時，自
    應遵守前揭道路交通安全規則之規定，而本件交通事故發生
    時係晴天，所行經之路段夜間有照明，且柏油路面乾燥、無
    缺陷、無障礙物，應無不能注意之情事，竟疏未注意，違反
    前揭規定，疏未注意對向人行道上有證人甲○○步行走至該
    交岔路口處，即貿然快速大弧度迴轉，致其所駕駛之上開自
    用小客車車頭侵入人行道上，左前車頭撞及證人甲○○左後
    側，被告行為顯有過失。再者，證人甲○○確因本件交通事
    故，致受有上開傷害，與被告之過失行為間，顯有相當因果
    關係甚明，被告自應就其過失行為負責。從而，本件事證明
    確，被告上開過失傷害犯行，洵堪認定，應予依法論處。
三、核被告所為，係犯刑法第二百八十四條第一項前段之過失傷
    害罪。被告於犯罪後，未被有偵查權限機關發覺為犯罪嫌疑
    人前，在上開肇事現場向據報前往處理本件交通事故之臺北
    市政府警察局交通警察大隊中山分隊警員亦即證人楊易青表
    明其為本件交通事故之肇事者而接受裁判，此業經證人楊易
    青於本院審理時證述無訛，合於自首要件，應依刑法第六十
    二條前段規定，減輕其刑。爰審酌本件交通事故之發生，全
    係肇因於被告之過失、證人甲○○對於本件交通事故之發生
    並無過失，以及證人甲○○所受上開傷害情形、被告肇事後
    ，雖迄今尚未與證人甲○○達成民事和解，惟證人甲○○所
    要求之賠償細目龐雜，金額非輕，亦非無由、所生危害及犯
    後否認犯行之態度等一切情狀，量處如主文所示之刑，並諭
    知易科罰金之折算標準。
據上論斷，應依刑事訴訟法第二百八十四條之一、第二百九十九
條第一項前段，刑法第二百八十四條第一項前段、第四十一條第
一項前段，第六十二條前段，刑法施行法第一條之一，判決如主
文。
本案經檢察官林禎瑩到庭執行職務。
中    華    民    國    97    年    4     月    7     日
                        臺灣臺北地方法院刑事第十五庭
                            法  官   吳麗英
上正本證明與原本無異。
如不服本判決，應於判決送達後10日內向本院提出上訴狀（應抄
附繕本）。告訴人或被害人如對於本判決不服者，應具備理由請
求檢察官上訴，其上訴期間之計算係以檢察官收受判決正本之日
期為準。
                            書記官   田華仁
中    華    民    國    97    年    4     月    7     日
附錄本案論罪科刑法條：
刑法第二百八十四條：因過失傷害人者，處六月以下有期徒刑、
                    拘役或五百元以下罰金。致重傷者，處一
                    年以下有期徒刑、拘役或五百元下罰金。
                    從事業務之人，因業務之過失傷害人者，
                    處一年以下有期徒刑、拘役或一千元以下
                    罰金。致重傷者，處三年以下有期徒刑、
                    拘役或二千元以下罰金。


司法院資訊處製作；財團法人民間司法改革基金會備份。
